臺灣臺中地方法院刑事判決
110年度訴字第1940號
公  訴  人  臺灣臺中地方檢察署檢察官
被      告  盧坤德



                    （現另案於法務部○○○○○○○○羈押中）
指定辯護人  本院公設辯護人梁乃莉  
上列被告因違反毒品危害防制條例案件，經檢察官提起公訴（11
0年度偵字第30328號、第30894號），本院判決如下：
    主  文
盧坤德販賣第二級毒品，累犯，處有期徒刑貳年拾月。未扣案之
犯罪所得新臺幣參仟伍佰元沒收，於全部或一部不能沒收或不宜
執行沒收時，追徵其價額。
    事  實
一、盧坤德（通訊軟體LINE［下稱LINE］暱稱：「佐」）明知甲基
    安非他命係毒品危害防制條例第2條第2項第2款列管之第二
    級毒品，依法不得販賣，竟意圖營利，基於販賣第二級毒品
    甲基安非他命之犯意，於民國109年11月23日15時10分前之
    某時，接獲陳冠宏（LINE暱稱：「陳宏」）使用LINE來電並
    聯繫毒品交易事宜後，遂於109年11月23日15時10分許，騎
    乘車牌號碼000-0000號普通重型機車（下稱甲車）抵達約定
    之臺中市東區自由一街近自由二街之交岔路口，陳冠宏則自
    該處旁之工地走出到達該處，盧坤德即交付甲基安非他命1
    包（重量半錢）予陳冠宏，並向其收取價金新臺幣（下同）
    3500元，而完成交易。嗣經陳冠宏供出毒品上游，並經臺灣
    臺中地方檢察署（下稱臺中地檢署）檢察官指揮警方循線追
    查，始偵悉上情。
二、案經臺中地檢署檢察官指揮暨臺中市政府警察局第三分局（
    下稱第三分局）報請臺中地檢署檢察官偵查起訴。
    理  由
壹、證據能力部分：
一、按被告以外之人於審判外之言詞或書面陳述，除法律有規定
    者外，不得作為證據，刑事訴訟法第159條第1項定有明文。
    又被告以外之人於審判外之陳述，雖不符刑事訴訟法第159
    條之1至第159條之4之規定，而經當事人於審判程序同意作
    為證據，法院審酌該言詞陳述或書面陳述作成時之情況，認
    為適當者，亦得為證據；當事人、代理人或辯護人於法院調
    查證據時，知有同法第159條第1項不得為證據之情形，而未
    於言詞辯論終結前聲明異議者，視為有前項之同意，刑事訴
    訟法第159條之5規定甚明，且其適用並不以「不符前四條之
    規定」為要件（最高法院104年度第3次刑事庭會議決議意旨
    參照）。查本案認定事實所引用被告盧坤德以外之人於審判
    外之言詞或書面陳述，雖屬傳聞證據，惟檢察官、被告、辯
    護人於言詞辯論終結前，均未主張有刑事訴訟法第159條第1
    項不得為證據之情形，本院審酌此等證據作成時之情況，並
    無違法不當及證明力明顯過低之瑕疵，認以之作為證據應屬
    適當，而認該等證據資料皆有證據能力。
二、至於本院所引之非供述證據部分，經查並非違法取得，亦無
    依法應排除其證據能力之情形，應有證據能力。
貳、實體部分：
一、認定犯罪事實所憑之證據及理由：
（一）上開犯罪事實，業據被告於警詢、偵訊、本院行準備、審
      理程序時均坦承不諱（見110年度偵字第30328號［下稱偵3
      0328卷］第29至31頁，110年度偵字第30894號卷［下稱偵30
      894卷］第33至37頁，110年度訴字第1940號卷［下稱訴卷］
      第53、55、105頁），且經證人陳冠宏於警詢、偵訊中證
      述明確（見偵30328卷第37、38頁，偵30894卷第48、49頁
      ），復有第三分局刑事案件報告書、被告販賣甲基安非他
      命時地一覽表、證人陳冠宏指認犯罪嫌疑人紀錄表、上開
      交易現場之監視器錄影光碟及截圖、證人陳冠宏與被告間
      LINE通訊截圖、甲車車輛詳細資料報表在卷可佐（見偵30
      894卷第25至27、29、51至74、77、99頁、光碟片存放袋
      ），足認被告上開自白與事實相符。
（二）查被告於準備程序中坦承：我本次販賣甲基安非他命獲利
      500元等語（見訴卷第53頁），可知被告為本案犯行係有
      利潤，被告確係出於營利之意圖無疑。
（三）綜上所述，本案事證明確，被告犯行堪以認定，應依法論
      科。
二、論罪科刑：
（一）論罪：
　　　按甲基安非他命屬毒品危害防制條例第2條第2項第2款所
      規定之第二級毒品，是核被告所為，係犯毒品危害防制條
      例第4條第2項之販賣第二級毒品罪。被告販賣前持有第二
      級毒品之低度行為，應為販賣之高度行為所吸收，不另論
      罪。
（二）累犯之認定：
      查被告前因①詐欺案件，經本院以101年度簡字第835號判
      決判處有期徒刑3月確定；②販賣第二級毒品案件，經本院
      以101年度訴字第2345號判決判處有期徒刑3年8月3次確定
      。上開各案嗣經本院以102年度聲字第1387號裁定定應執
      行有期徒刑4年9月確定，入監服刑後於105年12月30日縮
      短刑期假釋出監，並付保護管束，於107年2月1日假釋期
      滿未經撤銷，所餘刑期視為執行完畢，有臺灣高等法院被
      告前案紀錄表附卷可按。被告於受徒刑之執行完畢後，5
      年以內故意再犯有期徒刑以上之本案之罪，為累犯。考量
      被告前案犯罪經執行完畢後，理應產生警惕，而能因此自
      我控管，不再觸犯有期徒刑以上之罪，卻故意再犯本案之
      罪，足見其對於刑罰之反應力薄弱，況上開案件②各罪與
      本案又同屬販賣第二級毒品罪，顯見被告有一再觸犯同類
      犯罪之特別惡性，並參酌司法院釋字第775號解釋意旨，
      認被告依刑法第47條第1項規定，就其本案所犯之罪加重
      最低本刑，與憲法罪刑相當之原則無違，爰依法加重其刑
      。
（三）本案有供出毒品來源因而查獲之減刑規定之適用：
      被告於本案警詢、偵訊中陳稱，本案所販賣之毒品係向洪
      全民（暱稱：「可樂」）所購得（見偵30328卷第30、31
      頁，偵30894卷第35頁），並於洪全民違反毒品危害防制
      條例案件之警詢、偵訊中證稱：我於109年11月15日向洪
      全民購得甲基安非他命等語（見本院調取臺中地檢署110
      年度偵字第26556號卷第83至85頁，110年度他字第4941號
      卷第31至33頁），檢警因而查獲洪全民該次犯行並由臺中
      地檢署檢察官提起公訴，此有臺中地檢署檢察官110年度
      偵字第38701號追加起訴書在卷可稽。被告復於本案審理
      程序中陳稱：我本案所販賣之毒品是於109年11月15日向
      洪全民所購入等語（見訴卷第103頁）。綜上，足見被告
      確已供出其毒品來源而使檢警查獲洪全民，爰依毒品危害
      防制條例第17條第1項規定，減輕其刑。
（四）本案有偵審自白減刑規定之適用：
　　　查被告於偵查及審判中均自白販賣第二級毒品犯行，俱如
      前述，應依毒品危害防制條例第17條第2項規定減輕其刑
      。前述刑之加重（累犯）及減輕（供出毒品來源因而查獲
      、偵審中自白），應先加後遞減之。
（五）本案不適用刑法第59條規定酌減其刑：
    1.按刑法上之酌量減輕，必於犯罪之情狀可憫恕時，始得為
      之，為刑法第59條所明定，即刑法第59條之酌量減輕其刑
      ，必須犯罪另有特殊之原因與環境等等，在客觀上足以引
      起一般同情，認為即予宣告法定最低度刑期猶嫌過重者，
      始有其適用，至情節輕微僅可為法定刑內從輕科刑之標準
      ，不得據為酌量減輕之理由（最高法院28年上字第1064號
      、45年台上字第1165號判例意旨參照）。
    2.辯護人雖為被告辯稱：被告因沾染毒品需錢甚急，才將購
      入之毒品撥部分出售，以求貼補購毒費用，相較於長期大
      量販毒之大毒梟而言，被告對社會治安及國民健康之危害
      較小，縱處最輕本刑，仍不免過苛，且無從與上開大毒梟
      之惡行有所區隔，是其犯罪之情狀在客觀上足以引起一般
      人之同情，情堪憫恕，若處以法定最低度刑期，猶嫌過重
      ，請審酌刑法第59條規定減輕其刑等語，然此屬本院於法
      定刑範圍內得以審酌從輕科刑之事項，況被告先前業因多
      次販賣第二級毒品行為而經法院論罪科刑，竟再犯本案，
      已如前述，其惡性顯重於一時失慮之初犯，尚難認被告之
      犯罪另有特殊原因與環境或背景，在客觀上不足以引起一
      般人之同情，而無宣告法定最低度刑期猶嫌過重之情形，
      自無刑法第59條規定酌減其刑之適用，辯護人上開主張，
      並非可採。
（六）量刑：
　　　爰審酌被告犯罪之動機、目的、手段，其行為所造成之危
      害，並考量被告犯後坦承犯行，兼衡其前科素行（見卷附
      臺灣高等法院被告前案紀錄表），於準備、審理程序中自
      陳國中肄業之智識程度，入所之前擔任板模工，月收入3
      萬5000元，與妻（有中度身心障礙）、祖母同住，妻、祖
      母需其扶養，小康之經濟狀況等一切情狀，量處如主文所
      示之刑，以資懲儆。
三、沒收：
　　被告犯本案販賣毒品罪所取得之價金3500元，係被告之犯罪
    所得，雖未扣案，然如宣告沒收，並無過苛之虞、欠缺刑法
    上之重要性、犯罪所得價值低微，或為維持被告生活條件必
    要等情形，自應依刑法第38條之1第1項前段、第3項規定宣
    告沒收，並諭知於全部或一部不能沒收或不宜執行沒收時，
    追徵其價額。
據上論斷，應依刑事訴訟法第299條第1項前段，毒品危害防制條
例第4條第2項、第17條第1項、第2項，刑法第11條、第47條第1
項、第38條之1第1項前段、第3項，判決如主文。
本案由檢察官張子凡提起公訴，經檢察官葉芳如到庭執行職務。
中　　華　　民　　國　　111 　年　　3 　　月　　31　　日
                  刑事第十七庭  審判長法  官  李宜璇   
                                      法  官  孫藝娜   
                                      法  官  吳欣哲 
以上正本證明與原本無異。
如不服本判決應於收受送達後20日內向本院提出上訴書狀，並應
敘述具體理由；其未敘述上訴之理由者，應於上訴期間屆滿後20
日內向本院補提理由書（均須按他造當事人之人數附繕本）「切
勿逕送上級法院」。  
                                      書記官　張珮琦　
中　　華　　民　　國　　111 　年　　3 　　月　　31　　日
附錄本案論罪科刑法條全文：
中華民國刑法第條
毒品危害防制條例第4條
製造、運輸、販賣第一級毒品者，處死刑或無期徒刑；處無期徒
刑者，得併科新臺幣三千萬元以下罰金。
製造、運輸、販賣第二級毒品者，處無期徒刑或十年以上有期徒
刑，得併科新臺幣一千五百萬元以下罰金。
製造、運輸、販賣第三級毒品者，處七年以上有期徒刑，得併科
新臺幣一千萬元以下罰金。製造、運輸、販賣第四級毒品者，處
五年以上十二年以下有期徒刑，得併科新臺幣五百萬元以下罰金
。
製造、運輸、販賣專供製造或施用毒品之器具者，處一年以上七
年以下有期徒刑，得併科新臺幣一百五十萬元以下罰金。
前五項之未遂犯罰之。